ACORDAO-COMPLETO-2536506

ACÓRDÃO 2650/2022 ATA 16/2022 - SEGUNDA CÂMARA

VISTOS, relatados e discutidos estes autos em que se aprecia ato de concessão de aposentadoria em favor de Carlos Augusto de Carvalho, no cargo de agente administrativo na Agência Nacional de Transportes Terrestres (ANTT) ,
ACORDAM os Ministros do Tribunal de Contas da União, reunidos em Sessão da Segunda Câmara, diante das razões expostas pelo Relator, com fundamento no art. 71, III, da Constituição Federal de 1988, nos arts. 1º, V, e 39, II, da Lei 8.443/1992 e nos arts. 1º, VIII, 259, II, 260, § 1º, e 262 do Regimento Interno do TCU, em:
9.1. considerar ilegal o ato de concessão de aposentadoria em favor de Carlos Augusto de Carvalho, negando-lhe o registro;
9.2. dispensar o ressarcimento das quantias indevidamente recebidas de boa-fé pelo responsável, consoante o Enunciado 106 da Súmula de Jurisprudência deste Tribunal; 
9.3. determinar à Agência Nacional de Transportes Terrestres que:
9.3.1. comunique ao interessado sobre a presente deliberação, alertando-o de que o efeito suspensivo proveniente da interposição de eventuais recursos junto a este Tribunal não o eximirá da devolução dos valores percebidos indevidamente após sua notificação, caso os recursos não sejam providos;
9.3.2. encaminhe ao Tribunal o comprovante da data em que o interessado tomou ciência desta deliberação;
9.3.3. na hipótese de desconstituição da decisão judicial que tem amparado o pagamento da VPNI impugnada nos autos do Agravo de Instrumento 0059167-89.2014.4.01.0000/DF, em trâmite no Tribunal Regional Federal da 1ª Região, adote as medidas administrativas necessárias à supressão da rubrica;
9.4. notificar, a respeito deste acórdão, a Agência Nacional de Transportes Terrestres e, nos termos da Questão de Ordem 4/2011, aprovada pelo Plenário em 8/6/2011, o Departamento de Assuntos Extrajudiciais da Advocacia-Geral da União e a Consultoria Jurídica deste Tribunal, para acompanhamento do Mandado de Segurança Coletivo 0018381-85.2014.4.01.3400 e do Agravo de Instrumento 0059167-89.2014.4.01.0000/DF, em trâmite no Tribunal Regional Federal da 1ª Região.

APOSENTADORIA. Atos de Aposentadoria de CARLOS AUGUSTO DE CARVALHO da unidade emissora Agência Nacional de Transportes Terrestres.

Segunda Câmara

3. Interessado: Carlos Augusto de Carvalho (agente administrativo, CPF XXX.934.747-XX)

13.1. Ministros presentes: Augusto Nardes (na Presidência), Aroldo Cedraz e Antonio Anastasia (Relator).
13.2. Ministro-Substituto convocado: André Luís de Carvalho.

ANTONIO ANASTASIA

Aprecia-se ato de aposentadoria (peça 3) em favor de Carlos Augusto de Carvalho, no cargo de agente administrativo da Agência Nacional de Transportes Terrestres (ANTT) .
2. Reproduzo a seguir a instrução Sefip (peça 5) , ratificada por um dos diretores da unidade (peça 6) , sob delegação de competência do secretário, e pelo Ministério Público (peça 7) , no sentido de considerar ilegal a inativação:
"INTRODUÇÃO
Trata-se de ato de aposentadoria, submetido, para fins de registro, à apreciação do Tribunal de Contas da União (TCU) , de acordo com o art. 71, inciso III, da Constituição Federal. O ato foi cadastrado e disponibilizado ao TCU por intermédio do Sistema e-Pessoal, na forma do art. 2º e 4º da Instrução Normativa TCU 78/2018.
O ato desse processo pertence às seguintes unidades:
Unidade emissora: Agência Nacional de Transportes Terrestres.
Unidade cadastradora:  Agência Nacional de Transportes Terrestres.
Subunidade cadastradora: GERENCIA DE GESTAO DE PESSOAS.
EXAME TÉCNICO
Procedimentos aplicados
Os procedimentos para exame, apreciação e registro de atos de pessoal encontram-se estabelecidos na Instrução Normativa TCU 78/2018 e na Resolução TCU 206/2007. Essas normas dispõem que os atos de pessoal disponibilizados por meio do e-Pessoal devem ser submetidos previamente a críticas automatizadas, com base em parâmetros predefinidos.
As críticas das informações cadastradas na etapa de coleta do ato foram elaboradas e validadas levando-se em conta as peculiaridades de cada ato. Os itens verificados nessa etapa são inerentes a dados cadastrais, fundamentos legais, mapa de tempo, ficha financeira, assim como eventuais ocorrências de acumulação. Trata-se de verificações abrangentes, minuciosas e precisas e sem a necessidade de ação humana e, portanto, menos suscetível a falhas. As críticas aplicadas estão discriminadas no sistema, no Menu e-Pessoal, opção 'Crítica', que podem ser acessadas mediante concessão de perfil específico a servidores do TCU responsáveis pela análise.
Além das críticas automatizadas, há verificação humana adicional no caso de haver alertas do sistema ou informações não formatadas, como esclarecimentos do gestor ou do controle interno.  
As críticas também consideram os registros do Sistema Integrado de Administração de Recursos Humanos (Siape) . O Siape disponibiliza informações atualizadas sobre as parcelas que integram os proventos, diferentemente, portanto, do e-Pessoal, que informa as parcelas no momento do registro do ato. 
Essa confrontação com o Siape fornece uma visão atual e verdadeira da situação, o que permite descaracterizar irregularidades e inconsistências que, embora constantes do e-Pessoal, já foram corrigidas.
As verificações detectadas no ato encontram-se discriminadas na aba de pendências do ato no sistema e-Pessoal, bem como no espelho do ato contemplado por esta instrução.
Exame das Constatações
Ato: 80100/2019 - Inicial - Interessado (a) : CARLOS AUGUSTO DE CARVALHO - CPF: XXX.934.747-XX
Parecer do Controle Interno: considerar o ato Legal.
Constatações e análises: 
1.1.1. Existe rubrica (10289 - DECISAO JUDICIAL N TRAN JUG AP (Decisão judicial - Outros) ) nos proventos atuais (Contracheque Siape) classificada com 'Denominação para análise pelo TCU' do tipo 'Decisão judicial'.
Justificativa do Gestor de Pessoal: Não há. Verificação efetuada no âmbito do TCU.
Análise do Controle Interno:  Não há. Verificação efetuada no âmbito do TCU.
Análise da Equipe Técnica: Ilegal
Observa-se no ato em tela rubrica judicial no valor de R$ 270,99. O pagamento da rubrica decorre de vantagem individual nominalmente identificada prevista no art. 9º da Lei 8.460/1992. Tal dispositivo legal estabelecia que, caso os valores dos vencimentos decorrentes dos enquadramentos dos servidores não absorvessem integralmente suas vantagens a que se referia o art. 4º do mesmo diploma, a diferença seria paga a título de vantagem individual nominalmente identificada. Transcrevemos os dispositivos legais mencionados:
Lei 8.460/1992
'Art. 4º Ficam incorporadas aos vencimentos dos servidores civis as seguintes vantagens:
I - gratificação de regência de classe (Decreto-Lei nº 1.858, de 16 de fevereiro de 1981) ;
II - adiantamento pecuniário (Lei nº 7.686, de 2 de dezembro de 1988) ;
III - a vantagem pessoal a que se referem o § 4º do art. 2º da Lei nº 7.923, de 12 de dezembro de 1989, e o art. 9º da Lei nº 7.995, de 9 de janeiro de 1990;
IV - a vantagem individual a que se refere o art. 2º, § 1º, da Lei nº 7.662, de 17 de maio de 1988;
V - o adiantamento de que trata o art. 2º da Lei nº 8.270, de 17 de dezembro de 1991.
 (...) 
Art. 9º Caso o valor dos vencimentos decorrente do enquadramento do servidor, nos termos desta lei, não absorva integralmente suas vantagens a que se refere o art. 4º, a diferença será paga a título de vantagem individual nominalmente identificada.'
Portanto, a parcela foi instituída para evitar o decesso remuneratório, por ocasião do enquadramento dos servidores no Plano de Classificação de Cargos (PCC) , o que ocorreu após a transformação do regime celetista para o estatutário. Tal enquadramento, com a implantação da vantagem pessoal seguiu as diretrizes do Decreto-lei 2.280/1985.
O Decreto-lei 2.280/1985 estabelecia o seguinte:
'Art 1º - São criados, mediante transformação e sem aumento de despesa, empregos no Plano de Classificação de Cargos, instituído pela Lei nº 5.645, de 10 de dezembro de 1970, necessários à classificação dos atuais servidores contratados pelos órgãos da Administração Federal direta ou autarquias federais, para desempenho de atividades de caráter permanente e retribuídos com recursos de pessoal.
 (...) 
Art 5º - Na hipótese de os servidores de que trata este Decreto-lei estarem percebendo remuneração superior à resultante da classificação, observado o disposto no parágrafo único do artigo 3º, ser-lhes-ão asseguradas diferenças individuais, como vantagem pessoal nominalmente identificável, em que incidirão os reajustamentos gerais de vencimentos e salários. (Vide Decreto-lei nº 2.310, de 1986) 
1º - As gratificações e demais vantagens a que os servidores venham a fazer jus em decorrência da classificação serão calculadas nos termos da legislação pertinente.
2º - As diferenças individuais de que trata este artigo serão reduzidas sempre que os servidores, por qualquer motivo, mudarem de referência ou de categoria funcional.'
Os servidores antes do enquadramento no PCC, foram reintegrados como celetistas à Administração Pública, recebendo a remuneração na forma de rubrica 'decisão judicial transitada em julgado', cujo cálculo era relativo à estrutura remuneratória vinculada ao regime celetista. Com a transposição de regimes de CLT para RJU, foram enquadrados no PCC, sendo criada a vantagem pessoal apenas para evitar o decesso remuneratório.
A Secretaria de Gestão Pública do MPOG através da Mensagem 554726, de 25/2/2014 determinou a redução/supressão das Vantagens Pessoais Nominalmente Identificadas (VPNIs) , com fundamento no artigo 103 do Decreto-lei 200/1967 em função das reestruturações salariais.
Importa ressaltar que a ação judicial impetrada pela Associação dos Servidores Federais em Transportes (ASDNER) contra ato do Secretário de Gestão Pública do MPOG, teve por objeto a suspensão da aplicação do entendimento contido na Mensagem 554726.
Em 3/9/2014, Juíza Federal, ratificou o deferimento parcial do pedido liminar, e determinou à autoridade coatora que não procedesse os descontos determinados na Mensagem 554726, a título de reposição ao erário, dos valores decorrentes de VPNI.
Doravante, Desembargadora federal deu provimento ao Agravo de Instrumento 0019465-39.2014.4.01.0000, determinando a suspensão do ato coator contido na Mensagem 554726/MPOG e o consequente restabelecimento da VPNI, nos valores originais, até que o exame fosse feito considerando a situação individualizada de cada servidor.
Posteriormente, juíza proferiu sentença concedendo parcialmente a segurança, tão somente para determinar que a autoridade coatora que não procedesse os descontos determinados pela Mensagem 554726 a título de reposição ao erário dos valores decorrentes de VPNI recebidas pelos filiados da ASDNER. Novamente Desembargadora federal deu provimento a Agravo de Instrumento (0059167-89.2014.4.01.0000/DF) e concedeu o efeito suspensivo da decisão judicial quanto à absorção da VPNI. Verifica-se, conforme consulta ao site do Tribunal Regional Federal da 1ª Região, que a ação judicial se encontra em andamento.
A VPNI é parcela sujeita à variação decorrente da majoração remuneratória do servidor, sendo absorvida parcialmente a cada aumento remuneratório, servindo tão somente para evitar redução remuneratória decorrente da supressão de uma parcela percebida anteriormente pelo servidor. Assim, a vantagem individual nominalmente identificada, tem natureza transitória, devendo a rubrica ser revista em face da implantação de novas estruturas remuneratórias que beneficiaram a carreira dos servidores, tais como as decorrentes das reestruturações promovidas pelas Leis 11.357/2006, 11.784/2008, 11.907/2009, 12.269/2010 e 12.778/2012 e na linha do entendimento já consagrado por esta Corte de Contas, por ocasião da prolação do Acórdão 2161/2005-TCU-Plenário
Como, no caso concreto, a irregularidade da percepção da rubrica é patente, sendo a Jurisprudência desta Corte de Contas consolidada neste sentido, diante do princípio da independência das instâncias, o ato deve ser considerado ilegal e negado o seu respectivo registro. Propõe-se, no entanto, que não seja determinado que o Órgão cesse o pagamento da parcela, em vez que há decisão judicial que o assegura (Mandado de Segurança Coletivo 0018381-85.2014.4.01.3400 34.341) .
1.1.2. Houve o registro de pelo menos uma rubrica com 'Denominação para análise pelo TCU = Decisão judicial (10288 - DECISAO JUDICIAL N TRAN JUG AT (Decisão judicial - Outros) - R$ 270,99) .
Justificativa do Gestor de Pessoal: Não há. Verificação efetuada no âmbito do TCU.
Análise do Controle Interno:  Não há. Verificação efetuada no âmbito do TCU.
Análise da Equipe Técnica: Ilegal
Observa-se no ato em tela rubrica judicial no valor de R$ 270,99. O pagamento da rubrica decorre de vantagem individual nominalmente identificada prevista no art. 9º da Lei 8.460/1992. Tal dispositivo legal estabelecia que, caso os valores dos vencimentos decorrentes dos enquadramentos dos servidores não absorvessem integralmente suas vantagens a que se referia o art. 4º do mesmo diploma, a diferença seria paga a título de vantagem individual nominalmente identificada. Transcrevemos os dispositivos legais mencionados:
Lei 8.460/1992
Art. 4º Ficam incorporadas aos vencimentos dos servidores civis as seguintes vantagens:
I - gratificação de regência de classe (Decreto-Lei nº 1.858, de 16 de fevereiro de 1981) ;
II - adiantamento pecuniário (Lei nº 7.686, de 2 de dezembro de 1988) ;
III - a vantagem pessoal a que se referem o § 4º do art. 2º da Lei nº 7.923, de 12 de dezembro de 1989, e o art. 9º da Lei nº 7.995, de 9 de janeiro de 1990;
IV - a vantagem individual a que se refere o art. 2º, § 1º, da Lei nº 7.662, de 17 de maio de 1988;
V - o adiantamento de que trata o art. 2º da Lei nº 8.270, de 17 de dezembro de 1991.
 (...) 
Art. 9º Caso o valor dos vencimentos decorrente do enquadramento do servidor, nos termos desta lei, não absorva integralmente suas vantagens a que se refere o art. 4º, a diferença será paga a título de vantagem individual nominalmente identificada.
Portanto, a parcela foi instituída para evitar o decesso remuneratório, por ocasião do enquadramento dos servidores no Plano de Classificação de Cargos (PCC) , o que ocorreu após a transformação do regime celetista para o estatutário. Tal enquadramento, com a implantação da vantagem pessoal seguiu as diretrizes do Decreto-lei 2.280/1985.
O Decreto-lei 2.280/1985 estabelecia o seguinte:
Art 1º - São criados, mediante transformação e sem aumento de despesa, empregos no Plano de Classificação de Cargos, instituído pela Lei nº 5.645, de 10 de dezembro de 1970, necessários à classificação dos atuais servidores contratados pelos órgãos da Administração Federal direta ou autarquias federais, para desempenho de atividades de caráter permanente e retribuídos com recursos de pessoal.
 (...) 
Art 5º - Na hipótese de os servidores de que trata este Decreto-lei estarem percebendo remuneração superior à resultante da classificação, observado o disposto no parágrafo único do artigo 3º, ser-lhes-ão asseguradas diferenças individuais, como vantagem pessoal nominalmente identificável, em que incidirão os reajustamentos gerais de vencimentos e salários. (Vide Decreto-lei nº 2.310, de 1986) 
1º - As gratificações e demais vantagens a que os servidores venham a fazer jus em decorrência da classificação serão calculadas nos termos da legislação pertinente.
2º - As diferenças individuais de que trata este artigo serão reduzidas sempre que os servidores, por qualquer motivo, mudarem de referência ou de categoria funcional.
Os servidores antes do enquadramento no PCC, foram reintegrados como celetistas à Administração Pública, recebendo a remuneração na forma de rubrica ¿decisão judicial transitada em julgado¿, cujo cálculo era relativo à estrutura remuneratória vinculada ao regime celetista. Com a transposição de regimes de CLT para RJU, foram enquadrados no PCC, sendo criada a vantagem pessoal apenas para evitar o decesso remuneratório.
A Secretaria de Gestão Pública do MPOG através da Mensagem 554726, de 25/2/2014 determinou a redução/supressão das Vantagens Pessoais Nominalmente Identificadas (VPNI¿s) , com fundamento no artigo 103 do Decreto-lei 200/1967 em função das reestruturações salariais.
Importa ressaltar que a ação judicial impetrada pela Associação dos Servidores Federais em Transportes (ASDNER) contra ato do Secretário de Gestão Pública do MPOG, teve por objeto a suspensão da aplicação do entendimento contido na Mensagem 554726.
Em 3/9/2014, Juíza Federal, ratificou o deferimento parcial do pedido liminar, e determinou à autoridade coatora que não procedesse os descontos determinados na Mensagem 554726, a título de reposição ao erário, dos valores decorrentes de VPNI.
Doravante, Desembargadora federal deu provimento ao Agravo de Instrumento 0019465-39.2014.4.01.0000, determinando a suspensão do ato coator contido na Mensagem 554726/MPOG e o consequente restabelecimento da VPNI, nos valores originais, até que o exame fosse feito considerando a situação individualizada de cada servidor.
Posteriormente, juíza proferiu sentença concedendo parcialmente a segurança, tão somente para determinar que a autoridade coatora que não procedesse os descontos determinados pela Mensagem 554726 a título de reposição ao erário dos valores decorrentes de VPNI recebidas pelos filiados da ASDNER. Novamente Desembargadora federal deu provimento a Agravo de Instrumento (0059167-89.2014.4.01.0000/DF) e concedeu o efeito suspensivo da decisão judicial quanto à absorção da VPNI. Verifica-se, conforme consulta ao site do Tribunal Regional Federal da 1ª Região, que a ação judicial se encontra em andamento.
A VPNI é parcela sujeita à variação decorrente da majoração remuneratória do servidor, sendo absorvida parcialmente a cada aumento remuneratório, servindo tão somente para evitar redução remuneratória decorrente da supressão de uma parcela percebida anteriormente pelo servidor. Assim, a vantagem individual nominalmente identificada, tem natureza transitória, devendo a rubrica ser revista em face da implantação de novas estruturas remuneratórias que beneficiaram a carreira dos servidores, tais como as decorrentes das reestruturações promovidas pelas Leis 11.357/2006, 11.784/2008, 11.907/2009, 12.269/2010 e 12.778/2012 e na linha do entendimento já consagrado por esta Corte de Contas, por ocasião da prolação do Acórdão 2161/2005-TCU-Plenário
Como, no caso concreto, a irregularidade da percepção da rubrica é patente, sendo a Jurisprudência desta Corte de Contas consolidada neste sentido, diante do princípio da independência das instâncias, o ato deve ser considerado ilegal e negado o seu respectivo registro. Propõe-se, no entanto, que não seja determinado que o Órgão cesse o pagamento da parcela, em vez que há decisão judicial que o assegura (Mandado de Segurança Coletivo 0018381-85.2014.4.01.3400 34.341) .
O quadro resumo de ocorrências e, quando for o caso, o detalhamento da norma legal e da jurisprudência para as inconsistências acima elencadas encontra-se no anexo II dessa instrução. 
Encaminhamento do ato: 
Considerar ILEGAL e recusar registro  do ato de Aposentadoria de CARLOS AUGUSTO DE CARVALHO do quadro de pessoal do órgão/entidade Agência Nacional de Transportes Terrestres, com base nos arts. 71, inciso III, da Constituição Federal, 1º, inciso V, e 39, inciso II, da Lei 8.443/1992 e 260, § 1º, do Regimento Interno. 
CONCLUSÃO
A abrangência e a profundidade das verificações levadas a efeito fundamentam convicção de que o ato 80100/2019 pode ser apreciado pela ilegalidade, em razão das irregularidades apontadas no item Exame das Constatações desta instrução, que representam afronta à legislação e à jurisprudência de referência
PROPOSTA DE ENCAMINHAMENTO
Ante o exposto, com fundamento no art. 71, inciso III, da Constituição Federal, no art. 1º, inciso V, e art. 39, incisos I e II, da Lei 8.443/1992, no art. 260 do Regimento Interno do Tribunal de Contas da União, propõe-se: 
Considerar ILEGAL e recusar registro  do ato de Aposentadoria de CARLOS AUGUSTO DE CARVALHO do quadro de pessoal do órgão/entidade Agência Nacional de Transportes Terrestres, com base nos arts. 71, inciso III, da Constituição Federal, 1º, inciso V, e 39, inciso II, da Lei 8.443/1992 e 260, § 1º, do Regimento Interno."
É o Relatório.

não há

Procurador Júlio Marcelo de Oliveira

APOSENTADORIA. AUSÊNCIA DE AMPARO LEGAL PARA A CONTINUIDADE DO PAGAMENTO DAS PARCELAS DE VPNI CRIADA APENAS PARA EVITAR A REDUÇÃO DA REMUNERAÇÃO, QUANDO JÁ DEVERIA TER SIDO ABSORVIDA POR REESTRUTURAÇÕES SUBSEQUENTES. EXISTÊNCIA DE DECISÃO JUDICIAL LIMINAR QUE DETERMINA A PERMANÊNCIA DA PARCELA. ILEGALIDADE. NEGATIVA DE REGISTRO. DETERMINAÇÃO PARA ACOMPANHAMENTO DO PROCESSO JUDICIAL PARA A EVENTUAL EXCLUSÃO DAS PARCELAS IMPUGNADAS. COMUNICAÇÕES.

APOSENTADORIA (APOS)

Aprecia-se ato de aposentadoria (peça 3) em favor de Carlos Augusto de Carvalho, no cargo de agente administrativo da Agência Nacional de Transportes Terrestres (ANTT) .
2. Conforme consta no meu relatório, a Sefip (peças 5 e 6) e o Ministério Público (peça 7) manifestaram-se pela ilegalidade e negativa de registro, tendo sido verificado o pagamento de parcela decorrente de vantagem individual nominalmente identificada (VPNI) prevista no art. 9º da Lei 8.460/1992, que "estabelecia que, caso os valores dos vencimentos decorrentes dos enquadramentos dos servidores não absorvessem integralmente suas vantagens a que se referia o art. 4º do mesmo diploma, a diferença seria paga a título de vantagem individual nominalmente identificada", como explica a unidade técnica. 
3. A despeito de a secretaria ter considerado que há duas parcelas, "10288 - DECISAO JUDICIAL N TRAN JUG AT (Decisão judicial - Outros) " e "10289 - DECISAO JUDICIAL N TRAN JUG AP (Decisão judicial - Outros) " (esta última somente no contracheque, peça 3, p. 16) , a meu ver, trata-se da mesma rubrica, cujo valor é R$ 270,99, porém com códigos distintos.
4. Essa parcela de VPNI, que teve como base os arts. 1º e 5º do Decreto-lei 2.280/1985, foi criada para evitar a redução indevida da remuneração dos servidores que haviam sido enquadrados no Plano de Classificação de Cargos (PCC) após a migração do regime celetista para o estatutário. 
5. Em 25/2/2014, o então Ministério do Planejamento, Desenvolvimento e Gestão expediu a Mensagem-Siape 554726, em que determinou a redução/supressão das VPNIs, com fundamento no art. 103 do Decreto-lei 200/1967, em função das reestruturações remuneratórias.
6. Em seguida, a Associação dos Servidores Federais em Transportes (ASDNER) impetrou o Mandado de Segurança Coletivo 0018381-85.2014.4.01.3400, com o objetivo de sustar a eficácia da Mensagem 554726. Mediante decisão liminar, foi ordenada a reinclusão da parcela no contracheque dos representados.
7. Embora a decisão de mérito no MS 0018381-85.2014.4.01.3400 tenha sido desfavorável à entidade de classe, o feito prosseguiu em fase recursal e, atualmente, segundo a Sefip, o pagamento da parcela continua assegurado pelo efeito suspensivo concedido ao recurso de apelação, por ocasião do Agravo de Instrumento 0059167-89.2014.4.01.0000/DF. Ainda de acordo com a unidade técnica, a ação judicial está em andamento, o que impede que seja determinada a exclusão da parcela indevida.
8. De fato, conforme jurisprudência pacífica deste Tribunal, parcelas denominadas VPNI, criadas tão somente para respeitar a irredutibilidade dos subsídios e vencimentos, prevista no art. 37, XV, da Constituição Federal, não devem ser pagas perpetuamente. Em virtude de sua própria natureza, deveriam ter sido absorvidas pelas subsequentes implantações de novas estruturas remuneratórias.
9. No entanto, a decisão judicial provisória impede que seja expedido comando corretivo à ANTT, restando a este Tribunal considerar ilegal o ato de aposentadoria, negando-lhe o registro.
10. Embora a unidade especializada não tenha proposto, considero adequado, adicionalmente, determinar à ANTT que acompanhe a referida ação judicial e, caso sobrevenha decisão desfavorável à pretensão da autora, interrompa o pagamento da parcela impugnada. Essa medida tem sido amplamente adotada pelo TCU em casos em que há pendência de deliberação judicial definitiva.
11. Por fim, quanto às medidas concernentes à eventual restituição dos valores indevidamente recebidos, nos termos da Questão de Ordem 4/2011, aprovada pelo Plenário em 8/6/2011, é necessário dar ciência desta deliberação ao Departamento de Assuntos Extrajudiciais da Advocacia-Geral da União (AGU) , bem como à Consultoria Jurídica deste Tribunal, para acompanhamento da demanda judicial em trâmite no Tribunal Regional Federal da 1ª Região. Caberá à AGU avaliar as condições a serem estabelecidas no julgamento definitivo da ação e adotar as providências adequadas ao caso.
	Do exposto, voto para que seja aprovado o acórdão que ora submeto a este Colegiado.
TCU, Sala das Sessões, em 24 de maio de 2022.
ANTONIO ANASTASIA
Relator